【裁判字號】    92,聲再,168
【裁判日期】    920506
【裁判案由】    聲請再審
【裁判全文】
臺灣高等法院刑事裁定                            九十二年度聲再字第一六八號
    再審聲請人  甲○○
    即受判決人
右列聲請人因詐欺案件，對於本院九十二年度上易字第三六五號，中華民國九十二年
三月二十六日確定判決（臺灣桃園地方法院八十九年度易字第三一七二號、臺灣桃園
地方法院檢察署八十九年偵字第七九二五號、併辦案號：臺灣臺北地方法院檢察署九
十二年度偵字第一四二八號），聲請再審，本院裁定如左：
    主  文
再審之聲請駁回。
    理  由
一、聲請意旨略稱：
  (一)聲請人於本院所提與案外人黃素靜簽立之還款計劃書及時間表，足資證明三十萬
    為聲請人與黃素靜之私人借款，告訴人謝潔非鎵鴻公司代表人，亦非案外人黃素
    靜之親人，其告訴人身分不適格，且本院未傳喚鎵鴻公司人員或黃素靜，既未審
    酌，自有再審理由云云。
  (二)本院以聲請人說明金嶺公司與富榮公司契約案之答辯，顯與於原審答辯理由不同
    ，竟對聲請人有利部份不予採信，顯有不公，有違法令云云。
  (三)聲請人非金嶺公司顧問，簽約時聲請人皆未置喙，亦無簽名蓋章或表示意見，足
    見山佳工程案與聲請人無任何書面上的法律關係，聲請人無圖利任何，亦未對富
    榮公司施用詐術，當與趙清宣無共犯之犯意聯絡，原審及本院對蘇忠毅證言不實
    部分亦未查證，判決實違背法令云云。
二、查有罪之判決確定後，為受判決人之利益聲請再審，必其聲請之理由合於刑事訴
    訟法第四百二十條第一項所定情形之一及第四百二十一條有足以影響於判決之重
    要證據漏未審酌者，始准許之。又不得上訴於第三審之案件，其經第二審確定之
    有罪判決，如就足生影響於判決之重要證據漏未審酌，亦得為受判決人之利益，
    聲請再審，固為刑事訴訟法第四百二十一條所明定，然而該項證據既須「足生影
    響於判決」，自係指就該證據之形式觀察，毋須經調查程序，已顯然可認為足以
    動搖原確定之判決而言，又既係「漏未審酌」，自係指該證據於判決前已存在，
    且已顯現於卷宗內為法院所知悉之證據而言，否則當無漏未審酌之可言。至於審
    酌該證據之結果，是否符合經驗法則或論理法則，要屬證據證明力之問題，核係
    法官自由心證形成之範疇，於案件確定後，縱認有不當，則屬得否認為判決違背
    法令而提起非常上訴之事，尚無逕行聲請再審之餘地。
三、經查：
  (一)原審及本院判決中，有關聲請人詐欺謝潔三十萬部分，聲請人先於原審調查審理
    中辯稱係與謝潔間之借貸關係，嗣又於本院調查審理中改稱係向案外人黃素靜之
    借款等語，此均經原審及本院判決中詳敘不採信之理由（見原審判決書第十八、
    十九頁、本院判決書第十七、十八頁），聲請人認原審及本院未予審酌云云，容
    有誤會，聲請人於本院調查中所為答辯與原審調查中所言不符，本院未採對其有
    利部分，實乃法官自由心證形成之範疇，前已敘明，此與審判程序違背法令無涉
    。
  (二)至聲請人與同案被告趙清宣間之共犯犯意聯絡及對證人蘇忠毅所為證言之採信與
    否，均已於原審及本院判決理由中敘明（原審判決理由二、本院判決理由二甲）
    ，聲請人所稱原審與本院判決未採信對其有利部分，此乃繫諸各證據證明力之問
    題，實與違背法令有間。
四、本件再審聲請人執上詞認原判決對於證據漏未審酌云云，核與刑事訴訟法第四百
    二十一條規定「重要證據漏未審酌」之要件有所未合，是以聲請人即受判決人指
    摘原判決之不當，其再審之聲請顯無理由，應予駁回。
據上論斷，應依刑事訴訟法第四百三十四條第一項，裁定如主文。
中      華      民      國    九十二    年      五      月      六      日
                              臺灣高等法院刑事第一庭
                                  審判長法  官  李  相  助
                                        法  官  黃  聰  明
                                        法  官  魏  新  國
右正本證明與原本無異。
不得抗告。
                                        書記官  賴  淑  真
中      華      民      國    九十二    年      五      月      八      日


司法院資訊處製作；財團法人民間司法改革基金會備份。
